臺灣板橋地方法院交通事件裁定　　　　96年度交聲字第1062號
原處分機關　交通部公路總局嘉義區監理所臺南監理站
異　議　人
即受處分人　甲○○
上列受處分人因違反道路交通管理處罰條例案件，對於交通部公
路總局嘉義區監理所臺南監理站於民國96年4 月19日所為之處分
（原處分案號：嘉監南字第裁74-ZBB583135號）聲明異議，經臺
灣臺南地方法院受理後（96年度交聲字第331 號），認管轄錯誤
而裁定移送本院，本院裁定如下：
    主  文
異議駁回。
    理  由
一、本件異議意旨略以：異議人即受處分人甲○○所有之車號90
    19-KG 號自用小客車，於民國95年5 月15日晚上8 時56分許
    ，行經國道一號高速公路北上141.7 公里處，因行車速度達
    119 公里，超過規定之最高限速100 公里，超速19公里，為
    警逕行拍照舉發。惟本件違規通知單及採證照片，伊均未曾
    收受過，致未能依法按期到案接受處分，而遭裁以最高罰鍰
    ，為此不服，爰依法聲明異議，請求撤銷原處分云云。
二、按對於違反道路交通管理處罰條例之行為，逕行舉發者，應
    按已查明之資料填註車牌號碼、車輛種類、車主姓名或名稱
    及地址，並於通知單上方空白處加註逕行舉發之文字後，由
    舉發機關送達被通知人，違反道路交通管理事件統一裁罰基
    準及處理細則第11條第1 項第4 款定有明文；又按「本條例
    所定罰鍰之處罰，受處罰人接獲違反道路交通管理事件通知
    單後，於15日內得不經裁決，逕依第92條第3 項之罰鍰基準
    規定，向指定之處所繳納結案；不服舉發事實者，應於15日
    內，向處罰機關陳述意見；其不依通知所定限期前往指定處
    所聽候裁決，且未依規定期限繳納罰緩結案或向處罰機關陳
    述意見者，處罰機關得逕行裁決之」，道路交通管理處罰條
    例第9 條第1 項定有明文。次按「處理違反道路交通管理事
    件，有關文書送達之程序，依行政程序法之規定」，違反道
    路交通管理事件統一裁罰基準及處理細則第5 條亦規定甚明
    。再按「送達，於應受送達人之住居所、事務所或營業所為
    之。但在行政機關辦公處所或他處會晤應受送達人時，得於
    會晤處所為之」、「對於當事人之送達，有下列各款情形之
    一者，行政機關得依申請，准為公示送達︰一應為送達之處
    所不明者。二於有治外法權人之住居所或事務所為送達而無
    效者。三於外國或境外為送達，不能依第86條之規定辦理或
    預知雖依該規定辦理而無效者」、「當事人變更其送達之處
    所而不向行政機關陳明，致有第1 項之情形者，行政機關得
    依職權命為公示送達。」「公示送達應由行政機關保管送達
    之文書，而於行政機關公告欄黏貼公告，告知應受送達人得
    隨時領取；並得由行政機關將文書或其節本刊登政府公報或
    新聞紙」、「公示送達自前條公告之日起，其刊登政府公報
    或新聞紙者，自最後刊登之日起，經20日發生效力；於依第
    78條第1 項第3 款為公示送達者，經60日發生效力。但第79
    條之公示送達，自黏貼公告欄翌日起發生效力」，行政程序
    法第72條第1 項、第73條第1 項、第3 項、第78條第1 項、
    第3 項、第80條、第81條分別規定明確。且按汽車行駛於高
    速公路、快速公路或設站管制之道路，不遵使用限制、禁止
    、行車管制及管理事項之管制規則而有行車速度超過規定之
    最高速限者，處汽車駕駛人新臺幣3000元以上6000元以下罰
    鍰，道路交通管理處罰條例第33條第1 項第1 款定有明文。
三、經查：異議人甲○○所有之車號9019-KG 號自用小客車，於
    95年5 月15日晚上8 時56分許，行經國道一號高速公路北上
    141.7 公里處，因行車速度達119 公里，超過規定之最高限
    速100 公里，超速19公里，而遭警拍照逕行舉發之違規事實
    ，有內政部警政署國道公路警察局公警局交字第ZBB583135
    號舉發違反道路交通管理事件通知單通知聯及採證照片正本
    各1 紙附於臺南地方法院96年度交聲字第331 號卷宗內可稽
    ，並為異議人所不否認，是其違規事實堪認屬實。惟異議人
    以未曾收受違規舉發通知單為由置辯。然查，異議人甲○○
    之戶籍地址原設於苗栗縣後龍鎮○○路137 號，嗣於92年12
    月23日遷入臺南市○區○○○路2 段55號，復於95年8 月17
    日變更登記為臺南市○區○○路238 巷7 號（臺南市北區戶
    政事務所），有法務部戶役政連結作業系統遷徙紀錄資料查
    詢結果1 份附本院卷宗內可稽。復經本院依職權查詢臺南區
    監理站汽車駕駛人資料，異議人於監理所所登記之車籍地址
    資料仍為臺南市○區○○○路2 段55號，並未於95年8 月17
    日向內政部辦理戶政變更地址登記時一併向監理站辦理變更
    地址登記，有公路監理電子閘門車號查詢汽車車籍1 份附於
    本院卷宗內可參。是本件舉發違規通知單，經以掛號郵寄，
    該郵件無法送達，經查電腦資料住址未辦理變更登記，舉發
    單位即內政部警政署國道公路警察局第二警察隊逕以公示送
    達方式將該舉發違規通知單送達，有內政部警政署國道公路
    警察局第二警察隊95年8 月10日公警二交字第0950291551號
    函公示送達公告暨公示送達清冊各1 份附臺南地方法院96年
    度交聲字第331 號卷宗內可證。是本件異議人未曾收到違規
    舉發通知單，係屬可歸責於己之事由，原舉發機關逕以公示
    送達方式送達，並無不當，異議人所執異議之理由容無可採
    。從而原處分機關據以援引道路交通管理處罰條例第33條第
    1 項第1 款之規定，裁處罰鍰6000元，核無不當，本件異議
    為無理由，應予駁回。
據上論斷，應依道路交通案件處理辦法第20條，裁定如主文。
中　　華　　民　　國　　96　　年　　7 　　月　　31　　日
                      交通法庭  法　官  陳  靜  茹
以上正本證明與原本無異。
如不服本裁定，應於送達後5 日內，向本院提出抗告狀。
                                書記官  彭  麗  紅
中　　華　　民　　國　　96　　年　　7 　　月　　31　　日
